臺灣臺南地方法院刑事判決　　　　　　 100年度交訴字第81號
公　訴　人　臺灣臺南地方法院檢察署檢察官
被　　　告　洪進仕
選任辯護人　何建宏　律師
上列被告因公共危險案件，經檢察官提起公訴（100 年度調偵字
第812 號），本院依簡式審判程序審理，判決如下：
    主  文
洪進仕駕駛動力交通工具肇事，致人傷而逃逸，累犯，處有期徒
刑陸月，如易科罰金，以新臺幣壹仟元折算壹日。
    事  實
一、洪進仕前於民國97年間，曾因妨害公務案件，經本院判處有
    期徒刑1 月15日確定，於97年10月21日易科罰金執行完畢。
    猶不知悔改，於100 年2 月7 日下午11時40分許，駕駛車牌
    號碼6W－8181號自用小客貨兩用車，沿臺南市○里區○○路
    由北往南方向行駛，行經臺南市○里區○○路、忠孝路、佳
    西路與另一未命名道路間之交岔路口時，因未注意車前狀況
    ，致其駕駛之前開自用小客貨兩用車右前車頭，與李富美所
    駕駛，沿臺南市○里區○○路，由西往東方向行駛，亦行至
    前開交岔路口之車牌號碼0031－GK號自用小客車之左前車頭
    發生碰撞，使李富美受有腦震盪、左眼眶瘀青及額頭挫傷等
    傷害（洪進仕涉犯過失傷害罪嫌，未據起訴）。詎洪進仕知
    悉駕駛動力交通工具前開自用小客貨兩用車肇事，致人受傷
    ，竟仍基於肇事逃逸之故意，未對李富美採取救護措施，亦
    未通知警察機關處理，即逕自駕駛前揭自用小客貨兩用車離
    開現場而逃逸。嗣警據報前往現場處理，調取前開交岔路口
    監視器拍攝之畫面後，循線查知上情。
二、案經臺南市政府警察局佳里分局報請臺灣臺南地方法院檢察
    署檢察官偵查起訴。
    理  由
一、本件被告洪進仕所犯為死刑、無期徒刑、最輕本刑為3 年以
    上有期徒刑以外之罪，其於準備程序進行中，就被訴事實為
    有罪之陳述，經受命法官告知簡式審判程序之旨，並聽取公
    訴人、被告及辯護人之意見後，由本院合議庭依刑事訴訟法
    第273 條之1 第1 項規定，裁定改由受命法官獨任進行簡式
    審判程序。又依同法第273 之2 之規定，本件簡式審判程序
    之證據調查，不受同法第159 條第1 項、第161 條之2 、第
    161 條之3 、第163 條之1 及第164 條至第170 條規定之限
    制，合先敘明。
二、訊據被告對於前揭時日駕駛動力交通工具前開自用小客貨兩
    用車肇事致被害人李富美受傷而逃逸之事實供認不諱，核與
    證人即被害人於警詢及偵查中證述之情節相符，並有道路交
    通事故現場圖、道路交通事故調查報告表(一)、(二)各1 份、現
    場照片2 幀、被告所駕駛前開自用小客貨兩用車車損之照片
    4 幀、李富美所駕駛前開自用小客車車損之照片6 幀、自前
    開交岔路口監視器拍攝畫面翻拍之照片2 幀在卷可按；另被
    害人確因被告駕駛之動力交通工具即前揭自用小客貨兩用車
    肇事，受有前開傷害，亦有佳里醫療社團法人佳里醫院診斷
    證明書影本1 份附卷可考，足認被告前開出於任意性之自白
    ，應與事實相符，堪予採信。本案事證已臻明確，被告犯行
    ，洵堪認定。
三、核被告所為，係犯刑法第185 條之4 之駕駛動力交通工具肇
    事致人傷而逃逸罪。被告於97年間，曾因妨害公務案件，經
    本院判處有期徒刑1 月15日確定，於97年10月21日易科罰金
    執行完畢乙節，有臺灣高等法院被告前案紀錄表1 份在卷可
    憑，其於5 年以內故意再犯本件有期徒刑以上之罪，為累犯
    ，應依刑法第47條第1 項規定加重其刑。次查，被告駕駛上
    開自用小客貨兩用車肇事，致被害人所受之傷害，尚非嚴重
    ，犯罪所生之損害尚屬輕微，且被告事後業已針對民事損害
    賠償責任部分，與被害人調解成立，此有臺南市佳里區調解
    委員會調解筆錄1 份在卷可按；然被告所犯駕駛動力交通工
    具肇事致人傷而逃逸罪，其法定刑為6 月以上5 年以下有期
    徒刑，且因被告為累犯，並應依刑法第47條第1 項規定加重
    其刑，本院經考量被告客觀之犯行及主觀之惡性，認被告犯
    罪之情狀，在客觀上足以引起一般同情，顯有情輕法重，可
    堪憫恕之處，如科以最低度刑，仍嫌過重，爰依刑法第59條
    之規定，減輕其刑，並依法先加後減之。爰審酌被告駕車與
    他人發生車禍事故以後，不思對於被害人施以救護，亦未通
    知警察機關處理，而採取肇事逃逸之方式規避，足見其漠視
    他人權益之心態，對於被害人生命、身體及求償權行使之危
    害非輕，被告所為自應受有相當程度之刑事非難，惟考量被
    告駕駛上開自用小客貨兩用車肇事，致被害人所受之傷害，
    尚非嚴重，犯罪所生之損害尚屬輕微；及被告事後業已針對
    民事損害賠償責任部分，與被害人調解成立，已如前述；暨
    被告於本院審理時坦承犯行，犯罪後態度尚稱良好等一切情
    狀，量處如主文所示之刑，並諭知易科罰金之折算標準。
據上論斷，應依刑事訴訟法第273 之1 第1 項、第299 條第1 項
前段，刑法第185 條之4 、第59條、第41條第1 項前段，刑法施
行法第1 條之1 第1 項，判決如主文。
本案經檢察官羅瑞昌到庭執行職務。
中    華    民    國   100    年    11    月    22    日
                    刑事第十五庭  法  官  伍逸康
以上正本證明與原本無異。
如不服本判決應於收受本判決後10日內向本院提出上訴書狀，並
應敘述具體理由。如未敘述上訴理由者，應於上訴期間屆滿後20
日內向本院補提理由書狀（均須按他造當事人之人數附繕本）「
切勿逕送上級法院」。
                                  書記官  謝竣閎
中    華    民    國   100    年    11    月    23    日
附錄本案所犯法條全文
中華民國刑法第185 條之4
駕駛動力交通工具肇事，致人死傷而逃逸者，處6 月以上5 年以
下有期徒刑。